# 所有者权益变动表中专项储备 - 专项储备使用正负数披露问题

提问人：jcxq001 时间：2023-09-19 14:45:04
陈版主，在所有者权益变动表中专项储备-专项储备使用中，有的审计报告中披露是使用的负数比如中国能建用的负数，有的审计报告中披露是东方盛虹、西部建设等用的是正数。那么关于这一点是有具体的要求以及文件出处有吗？

回答人：chenyiwei
目前尚无明确、统一的要求。国企报告应以久其系统中的公式设定为准；其他企业可以根据自身理解。但实务中，该金额不论填写正数还是负数，一般不至于引起误解和歧义。